臺灣高等法院高雄分院刑事判決　　　　93年度上訴字第1293號
上　訴　人　臺灣高雄地方法院檢察署檢察官
被　　　告　甲○○
上列上訴人因被告違反毒品危害防制條例案件，不服臺灣高雄地
方法院93年度訴字第2483號中華民國93年11月10日第一審判決（
起訴案號：臺灣高雄地方法院檢察署93年度毒偵字第3103號），
提起上訴，暨移送併案審理（臺灣高雄地方法院檢察署93年度毒
偵字第6417號、93年度毒偵字第7842號、94年度毒偵字第726 號
、94年度毒偵字第858號），本院判決如下：
    主  文
原判決撤銷。
甲○○連續施用第一級毒品，累犯，處有期徒刑壹年貳月。扣案
海洛因包（其中壹包驗後淨重零點壹玖公克、空包裝重零點壹
肆公克，另貳包含袋重計零點伍公克）、殘留海洛因之注射針筒
壹支，均沒收銷燬之。扣案注射針筒貳支、塑膠分裝杓壹支，均
沒收之。
    事  實
一、甲○○前於民國86年間因違反肅清煙毒條例、麻醉藥品管理
    條例等案件，經臺灣高雄地方法院分別判處有期徒刑3 年4
    月、7 月確定，於87年7 月1 日入監執行，後於89年9 月2
    日假釋出監，惟於假釋期間（89年間）再因違反毒品危害防
    制條例案件，經撤銷假釋，執行殘刑1 年4 月5 日，於92
    年8 月31日執行完畢。復於89年間因施用毒品案件，經臺灣
    高雄地法院以89年度毒聲字第9129號裁定送觀察、勒戒後，
    認有繼續施用毒品之傾向，再由臺灣高雄地方法院以89年度
    毒聲字第9699號裁定送強制戒治、90年度毒聲字第2866號裁
    定停止戒治、90年度毒聲字第5640號裁定撤銷停止戒治，於
    91年6 月17日強制戒治完畢釋放，由臺灣高雄地方法院檢察
    署檢察官於91年9 月23日以91年度戒毒偵字第859 號案件為
    不起訴處分確定。詎仍未戒除毒癮，竟於上開強制戒治執行
    完畢釋放後5 年內，再基於施用第一級毒品海洛因之概括犯
    意，自93年6 月10日下午11時許起至94年1 月11日下午4 時
    許止，連續在高雄市○鎮區○○路68號住處，以將海洛因粉
    末置入注射針筒加水稀釋後注射入體內，或將海洛因粉末摻
    入香煙之方式，每週或每2 、3 天施用1 次，而施用第一級
    毒品海洛因多次。嗣分別於：93年6 月11日下午3 時55
    分許，在上開后安路住處4 樓為警查獲，並扣得其所有含有
    海洛因殘渣之注射針筒1 支；93年7 月29日下午6 時許，
    在上開后安路住處4 樓為警查獲；93年10月23日下午2 時
    50分許，在高雄市○鎮區○○街82巷口為警查獲，並扣得其
    所有海洛因1 包（驗後淨重0.19公克、空包裝重0.14公克）
    ；93年12月15日下午3 時許，在上開后安路住處為警查獲
    ，並扣得其所有海洛因1 包（含袋重0.3 公克），及其所有
    預備供施用海洛因用之注射針筒1 支、塑膠分裝杓1 支；
    94年1 月13日下午1 時許，在上開后安路住處為警查獲，並
    扣得其所有海洛因1 包（含袋重0.2 公克），及預備供施用
    海洛因用之注射針筒1 支。
二、案經高雄市政府警察局前鎮分局報告臺灣高地方法院檢察署
    檢察官偵查起訴暨移送本院併案審理。
    理  由
一、程序方面─
    本件被告甲○○所犯係死刑、無期徒刑、最輕本刑為3 年以
    上有期徒刑以外之罪，其於準備程序中就被訴事實為有罪之
    陳述，經法官告知簡式審判程序之旨，並聽取公訴人、被告
    之意見後，本院認為適宜進行簡式審判程序，故本件於本院
    適用簡式審判程序審理，合先敘明。
二、認定犯罪事實所憑證據及理由─
  (一)上開犯罪事實，業據被告於警詢、偵訊、原審及本院調查、
    審理中自白不諱（見警(四)卷第2 頁，93毒偵7842號卷第19、
    20頁，原審卷第31頁，本院卷第25、64至66、99至100 頁）
    ，且其於93年6 月11日下午3 時55分許、同年7 月29日下午
    6 時許、同年10月23日下午2 時50分許、同年12月15日下午
    3 時許，為警查獲後所採尿液，經送驗結果均呈嗎啡陽性反
    應（為海洛因代謝物），有高雄市立凱旋醫院93年6 月20日
    高市凱醫檢字第01959 號檢驗成績書、93年8 月12日檢驗成
    績書、93年11月5 日濫用藥物尿液檢驗報告、94年1 月4 日
    濫用藥物尿液檢驗報告各1 紙在卷可憑（見93毒偵3103號卷
    第21頁，警(五)卷第7 頁，93毒偵6417號卷第19頁，93毒偵78
    42號卷第5 頁）；又93年10月23日扣案白粉1 包，經送鑑驗
    結果，確含有海洛因成分（驗後淨重0.19公克，空包裝重0.
    14公克），有法務部調查局93年11月30日調科壹字第220018
    675 號鑑定通知書在卷可憑（見93毒偵6417號卷第16頁）；
    93年6 月11日扣案注射針筒1 支，含有海洛因殘渣，93年12
    月15日、94年1 月13日扣案粉末2 包（含袋重各0.3 公克、
    0.2 公克），則均含有海洛因成分，有高雄市政府警察局前
    鎮分局查獲涉嫌毒品危害防制條例毒品初步檢驗報告單在卷
    可稽（見警(一)卷第2 頁、警(四)卷第26、27頁）；復有預備供
    被告施用海洛因用之注射針筒2 支、塑膠分裝杓1 支扣案可
    資佐證。足認被告自白與事實相符，堪以採信。
  (二)被告前於89年間因施用毒品案件，經臺灣高雄地法院以89年
    度毒聲字第9129號裁定送觀察、勒戒後，認有繼續施用毒品
    之傾向，再由臺灣高雄地方法院以89年度毒聲字第9699號裁
    定送強制治、90年度毒聲字第2866號裁定停止戒治、90年度
    毒聲字第5640號裁定撤銷停止戒治，於91年6 月17日強制戒
    治執行完畢釋放，由臺灣高雄地方法院檢察署檢察官於91年
    9 月23日以91年度戒毒偵字第859 號案件為不起訴處分確定
    ，有臺灣高等法院被告全國前案紀錄表、臺灣高雄地方法院
    檢察署檢察官91年度戒毒偵字第859 號不起訴處分書在卷可
    按（見本院卷第9 至18頁，見93毒偵7842號卷第25頁）。足
    證被告於強制戒治執行完畢釋放後，5 年內再犯本件施用第
    一級毒品罪。
三、論罪及撤銷改判之理由─
  (一)查海洛因係毒品危害防制條例第2 條第2 項第1 款所稱之第
    一級毒品，被告持以施用，核其所為，係犯同條例第10條第
    1 項施用第一級毒品罪。被告各次施用第一級毒品前持有毒
    品之行為，本應各論以持有第一級毒品之罪，惟各該次持有
    毒品之行為，均為其後施用毒品之行為所吸收，均不另論持
    有第一級毒品罪。被告先後多次施用第一級毒品之犯行，時
    間緊接，犯罪構成要件相同，顯係基於概括犯意反覆為之，
    應依連續犯之規定，論以一罪，並加重其刑。又公訴人雖僅
    就被告於93年6 月間某日在不詳地點，施用第一級毒品海洛
    因之犯行提起公訴，惟被告其餘如事實欄所載之連續施用第
    一級毒品犯行，與上開起訴論罪科刑部分有連續犯裁判上一
    罪關係，為起訴效力所及，本院自得併予審理。被告前於86
    年間因違反曾因肅清煙毒條例、麻醉藥品管理條例等案件，
    經臺灣高雄地方法院法院分別判處有期徒刑3 年4 月、7 月
    確定，於87年7 月1 日入監執行，後於89年9 月2 日假釋出
    監，惟於假釋期間（89年間）再因違反毒品危害防制條例案
    件，經撤銷假釋，執行殘刑1 年4 月5 日，於92年8 月31日
    執行完畢，有上開被告全國前案紀錄表在卷可按，其受有期
    徒刑執行完畢，5 年以內再犯本件有期徒刑以上之罪，為累
    犯，依法加重其刑，並遞加之。
  (二)原審認被告有施用第一級毒品犯行，予以論罪科刑，固非無
    見。惟原審未及就被告除於93年6 月10日下午11時許以外之
    如事實欄所示施用第一級毒品海洛因犯行（即移送本院併辦
    部分），一併加以審判，尚有未洽。檢察官以併案部分與起
    訴部分有裁判上一罪關係，為起訴效力所及，原審就此部分
    未及併與審究，指摘原判決不當，提起上訴，為有理由，自
    應由本院將原判決撤銷改判。
四、科刑及沒收之理由─
  (一)爰審酌被告前經觀察勒戒及強制戒治，仍未斷除毒癮，業如
    前述，顯見其惡習已深，且未能體悟施用毒品對自己、家人
    造成之傷害及社會之負擔，復有違反違反肅清煙毒條例、麻
    醉藥品管理條例等前科，亦如前述，惟念其犯後尚知坦承犯
    行，態度尚稱良好等一切情狀，量處有期徒刑1 年2 月，以
    資懲儆。
  (二)扣案第一級毒品海洛因3 包（其中1 包驗後淨重0.19公克、
    空包裝重0.14公克，另2 包含袋重計0.5 公克）、殘留海洛
    因之注射針筒1 支，應依毒品危害防制條例第18條第1 項前
    段規定，宣告沒收銷燬之。又另扣案注射針筒2 支、塑膠分
    裝杓1 支，為被告所有，此為被告所自承，預備供施用海洛
    因之用，爰依刑法第38條第1 項第2 款宣告沒收。至於送驗
    耗費之海洛因部分，既已滅失不存在，不另予宣告沒收銷燬
    ，併此說明。
五、適用之法律─
  (一)刑事訴訟法第369 條第1 項前段、第364 條、第273 條之1
    第1項、第299條第1項前段。
  (二)毒品危害防制條例第10條第1項、第18條第1項前段。
  (三)刑法第11條前段、第56條、第47條、第38條第1項第2款。
本案經檢察官沈紹嘉到庭執行職務。
中　　華　　民　　國　　94　　年　　3 　　月　　31　　日
　　　　　　　　　刑事第七庭    審判長法　官  莊飛宗
                                      法　官  黃憲文
                                      法　官  曾逸誠
以上正本證明與原本無異。
如不服本判決應於收受本判決後10日內向本院提出上訴書狀，其
未敘述上訴理由者，並得於提起上訴後10日內向本院補提理由書
狀（均須按他造當事人之人數附繕本）「切勿逕送上級法院」。
中　　華　　民　　國　　94　　年　　3 　　月　　31　　日
　　　　　　　　　　　　　　　　　　　書記官  郭蘭蕙
附錄本判決論罪科刑法條：
毒品危害防制條例第10條第1項：
施用第一級毒品者，處6月以上5年以下有期徒刑。
